【裁判字號】    89,簡抗,17
【裁判日期】    890719
【裁判案由】    利益償還
【裁判全文】
臺灣高雄地方法院民事裁定  八十九年度簡抗字第十七號
    抗  告  人  乙○
    關  係  人  甲○○
右當事人間請求利益償還事件，抗告人對於本院鳳山簡易庭民國八十八年九月八日所
為裁定，提起抗告，本院裁定如左：
    主      文
原裁定廢棄。
    理      由
一、按抗告法院認抗告有理由者，應廢棄原裁定，民事訴訟法第四百九十二條第二項
    定有明文。
二、本件抗告意旨略以：抗告人向原審法院起訴請求利益償還事件，經原審法院判決
    抗告人敗訴，而抗告人即於法定期間內聲明上訴，惟並未同時繳納上訴裁判費。
    抗告人聲明上訴後，即開始等候原審法院之補繳裁判費通知，卻從未得到任何下
    文。嗣後經抗告人查詢，始得知原審法院竟將補繳裁判費之通知書送達至桃園縣
    中壢市○○路四０００號十三樓之七而非送達至抗告人台南之住處，嗣又以抗告
    人未於期限內補正為由，將抗告人之抗告駁回，其裁定亦送達至桃園上址。原審
    法院就補繳裁判費之通知及駁回上訴之裁定書均未向抗告人之台南住處送達，導
    致抗告人無從遵守法定上訴程序而遭上訴被駁回，然原審法院之送達並不合法，
    故其駁回抗告人上訴之裁定亦不合法，為此提起抗告云云。
三、按提起上訴應依民事訴訟費用法第十八條繳納上訴費，簡易訴訟程序除本章另有
    規定外，仍適用第一章通常訴訟程序訴訟之規定。而上訴不合程式或有其他不合
    法之情形而可以補正者，原第一審法院應定期命其補正，如不於期間內補正，應
    以裁定駁回之；民事訴訟法第四百三十六條第二項、第四百四十二條第二項定有
    明文。經查：本件抗告人係於民國八十八年八月十日以其本人名義具狀聲明上訴
    ，而原審於八十八年八月十六日以裁定命上訴人補繳上訴費，然該命繳費之裁定
    係送達於抗告人於原審之訴訟代理人楊宗霖於桃園之住所，此業經本院調閱原審
    卷有送達證書回證在卷可憑，抗告人既以其本人名義提起上訴，並非由原審之訴
    訟代理人提起上訴，則原審為補繳裁判費之裁定，自應向抗告人本人為送達，原
    審竟向原判決之訴訟代理為送達，則自不生合法送達之效力。準此，原審法院以
    裁定駁回抗告人之上訴，即有未當。從而，抗告人提起抗告，請求將原裁定廢棄
    ，即有理由，應予准許。
四、依民事訴訟法第四百三十六條之一第三項。第四百九十二條第二項，裁定如主文
    。
中      華      民      國    八十九    年      七      月      十九    日
                              臺灣高雄地方法院民事庭
右為正本係照原本作成。
~B審判長法官  林水城
~B法      官  莊松泉
~B法      官  陳嘉惠
右為正本係照原本作成。
如對本裁定抗告須於裁定送達後十日內向本院提出抗告狀。
~B法院書記官  王雯郁
中      華      民      國    八十九    年      七      月     二十一   日


司法院資訊處製作；財團法人民間司法改革基金會備份。
